hr-HR: Zdravlje i ljepota > Osobna njega > Masaža i opuštanje: Aromaterapijske maglice i sprejevi; Grebalice za leđa; Jastuci za oči; Dijelovi i dodaci za masažne stolice; Stolice za masažu; Masažne kreme, losioni i balzami; Masažna ulja; Grijači za masažni kamen; Masažno kamenje; Stolovi za masažu; Masažeri
sv: Skönhet och hälsa > Personlig vård > Massage och avslappning: Aromaterapidimmor och sprayer; Ryggkliare; Ögonkuddar; Massagestolsdelar och tillbehör; Massagestolar; Massagekrämer, lotioner och balsam; Massageolja; Värmeapparater för massagestenar; Massagestenar; Massagebord; Massageapparater
ru: Красота и здоровье > Личная гигиена и уход за собой > Массаж и релаксация: Ароматерапевтические спреи и мисты; Чесалки для спины; Подушечки для глаз; Части и аксессуары для массажных кресел; Массажные кресла; Массажные кремы, лосьоны и бальзамы; Массажное масло; Нагреватели для массажных камней; Массажные камни; Массажные столы; Массажеры
it: Salute e bellezza > Cura della persona > Massaggi e relax: Spray e nebulizzatori per aromaterapia; Grattaschiena; Cuscini per gli occhi; Parti e accessori della poltrona massaggiante; Poltrone da massaggio; Creme, lozioni e balsami da massaggio; Olio da massaggio; Riscaldatori per pietre per massaggi; Pietre per massaggi; Lettini da massaggio; Massaggiatori
fi: Terveys ja kauneus > Henkilökohtainen hygienia > Hieronta ja rentoutuminen: Aromaterapiasumute ja -suihke; Selänraaputtimet; Silmätyynyt; Hierontatuolin varaosa ja lisävaruste; Hierontatuolit; Hierontavoiteet, -lotionit ja -balmit; Hierontaöljy; Hierontakivien lämmittimet; Hierontakivet; Hierontapöydät; Hierontalaitteet
lt-LT: Sveikata ir grožis > Asmeninė priežiūra > Masažas ir atsipalaidavimas: Aromaterapijos dulksnos ir purškalai; Nugaros kasyklės; Akių pagalvėlės; Masažo kėdės dalys ir priedai; Masažo kėdės; Masažo kremai, losjonai ir balzamai; Masažo aliejus; Masažo akmenų šildytuvai; Masažo akmenys; Masažo stalai; Masažuokliai
pt-BR: Saúde e beleza > Cuidados pessoais > Massagem e relaxamento: Névoas e sprays de aromaterapia; Coçadores de costas; Almofadas para os olhos; Peças e acessórios para cadeira de massagem; Cadeiras de massagem; Cremes, loções e bálsamos para massagem; Óleos de massagem; Aquecedores para pedras de massagem; Pedras de massagem; Mesas de massagem; Massageadores
ro-RO: Sănătate și frumusețe > Îngrijire personală > Masaj și relaxare: Sprayuri și aerosoli pentru aromaterapie; Dispozitive de scărpinat pentru spate; Pernițe pentru ochi; Piese și accesorii pentru scaune de masaj; Scaune de masaj; Creme, loțiuni și balsamuri pentru masaj; Ulei de masaj; Încălzitoare pentru pietre de masaj; Pietre de masaj; Mese de masaj; Aparate de masaj
tr: Sağlık ve Güzellik > Kişisel Bakım > Masaj ve Rahatlama: Aromaterapi Sisler ve Spreyler; Sırt Kaşıyıcılar; Göz Yastıkları; Masaj Koltuğu Parçaları ve Aksesuarları; Masaj Koltukları; Masaj Kremleri, Losyonları ve Balsamları; Masaj Yağı; Masaj Taşı Isıtıcılar; Masaj Taşları; Masaj Masaları; Masaj Aletleri
pt-PT: Saúde e beleza > Cuidado pessoal > Massagem e relaxamento: Sprays e névoas de aromaterapia; Esfrega-costas; Almofadas para os olhos; Peças e acessórios para cadeiras de massagem; Cadeiras de massagem; Cremes, loções e bálsamos de massagem; Óleo de massagem; Aquecedores de pedras de massagem; Pedras de massagem; Mesas de massagem; Massajadores
nb: Skjønnhet og helse > Personlig pleie > Massasje og avslapning: Aromaterapi tåker og sprayer; Ryggkløere; Øyeputer; Massasjestoledeler og -tilbehør; Massasjestoler; Massasjekremer, losjoner og balsamer; Massasjeolje; Massasjesteinvarmere; Massasjesteiner; Massasjebord; Massasjeapparater
sl-SI: Zdravje in lepota > Osebna nega > Masaža in sprostitev: Aromaterapevtske meglice in razpršila; Praskalniki za hrbet; Blazinice za oči; Deli in dodatki za masažne stole; Masažni stoli; Masažne kreme, losjoni in balzami; Masažno olje; Grelci za masažne kamne; Masažni kamni; Masažne mize; Masažni parati
sk-SK: Zdravie a krása > Osobná starostlivosť > Masáže a relax: Aromaterapeutické hmly a spreje; Teleskopické škrabadlá; Vankúšiky na oči; Diely a príslušenstvo masážnych kresiel; Masážne kreslá; Masážne krémy, lotiony a balzamy; Masážny olej; Ohrievače masážnych kameňov; Masážne kamene; Masážne stoly; Masážne prístroje
fr: Santé et beauté > Hygiène personnelle > Massage et relaxation: Brumes et sprays d’aromathérapie; Gratte-dos; Coussinets pour les yeux; Pièces et accessoires pour fauteuils de massage; Fauteuils de massage; Crèmes, lotions et baumes de massage; Huiles de massage; Réchauffeurs de pierres de massage; Pierres de massage; Tables de massage; Accessoires de massage
en: Health & Beauty > Personal Care > Massage & Relaxation: Aromatherapy Mists & Sprays; Back Scratchers; Eye Pillows; Massage Chair Parts & Accessories; Massage Chairs; Massage Creams, Lotions & Balms; Massage Oil; Massage Stone Warmers; Massage Stones; Massage Tables; Massagers
ko: 건강/미용 > 개인 미용/위생 용품 > 마사지/휴식: 아로마테라피 미스트 및 스프레이; 효자손; 눈베개; 마사지 의자 부품 및 액세서리; 마사지 의자; 마사지 크림, 로션 및 밤; 마사지 오일; 마사지 스톤 워머; 마사지 스톤; 마사지 침대; 마사지기
hu: Egészség és szépség > Személyes gondoskodás > Masszázs és relaxáció: Aromaterápiás ködök és spray-k; Hátkaparó; Szempárnák; Masszázsfotel-alkatrészek és -kiegészítők; Masszázsszékek; Masszázskrémek, -testápolók és -balzsamok; Masszázsolaj; Masszázskő-melegítők; Masszázskövek; Masszázstáblák; Masszírozók
vi: Sức khỏe và sắc đẹp > Sản phẩm chăm sóc cá nhân > Mát xa và thư giãn: Xịt thơm liệu pháp; Cây gãi lưng; Miếng đắp mắt; Linh kiện và phụ kiện ghế massage; Ghế mát-xa; Kem, lotion, dầu & sáp massage; Dầu mát xa; Máy làm nóng đá mát-xa; Đá mát xa; Bàn mát xa; Máy mát xa
cs: Zdraví a krása > Osobní péče > Masáže a relaxace: Aromaterapeutické mlhy a spreje; Drbátka na záda; Polštářky na oči; Díly a příslušenství k masážním křeslům; Masážní křesla; Masážní krémy, mléka a balzámy; Masážní oleje; Ohřívače masážních kamenů; Masážní kameny; Masážní stoly; Masážní strojky
th: สุขภาพและความงาม > ผลิตภัณฑ์ดูแลส่วนบุคคล > การนวดและการผ่อนคลาย: สเปรย์และมิสต์อโรมาเธอราพี; ที่เกาหลัง; หมอนสำหรับดวงตา; ชิ้นส่วนและอุปกรณ์เสริมเก้าอี้นวด; เก้าอี้นวด; ครีม โลชั่น และบาล์มนวด; น้ำมันสำหรับการนวด; เครื่องอุ่นหินนวด; หินนวด; โต๊ะนวด; เครื่องนวด
ja: 美容・健康 > 衛生日用品 > マッサージ・リラクゼーション: アロマテラピーミストとスプレー; 孫の手; アイピロー; マッサージチェア用部品・アクセサリー; マッサージチェア; マッサージクリーム・ローション・バーム; マッサージオイル; ホットストーンウォーマー; ホットストーン; マッサージベッド; マッサージ器
el: Υγεία & ομορφιά > Προσωπική φροντίδα > Μασάζ & χαλάρωση: Αρωματικά σπρέι; Ξύστρες πλάτης; Μαξιλάρια ματιών; Ανταλλακτικά πολυθρόνας μασάζ; Καρέκλες μασάζ; Κρέμες και βάλσαμα μασάζ; Έλαια για μασάζ; Θερμαντήρες πέτρας για μασάζ; Πέτρες για μασάζ; Κρεβάτια για μασάζ; Συσκευές μασάζ
zh-TW: 保健與美容 > 個人保養 > 按摩和休閒: 芳香療法噴霧; 抓背工具; 舒緩眼罩; 按摩椅零件及配件; 按摩椅; 按摩霜、乳液及膏; 按摩油; 能量石加熱鍋; 按摩石/能量石; 按摩床; 按摩器
bg-BG: Здраве и красота > Лична грижа > Масаж и релаксация: Ароматерапевтични мъгли и спрейове; Чесалки за гръб; Възглавници за очи; Части и аксесоари за масажиращи кресла; Масажни столове; Масажни кремове, лосиони и балсами; Масажно олио; Нагреватели за масажни камъни; Масажни камъни; Масажни маси; Масажори
nl: Gezondheid en persoonlijke verzorging > Persoonlijke verzorging > Massage en ontspanning: Aromatherapie nevels en sprays; Rugkrabbertjes; Oogkussentjes; Massagestoel onderdelen en accessoires; Massagestoelen; Massage crèmes, lotions en balsems; Massage-olie; Verwarmers voor massagestenen; Massagestenen; Massagetafels; Massageapparaten
da: Sundhed og skønhed > Personlig pleje > Massage og afslapning: Aromaterapi-tåger og -sprays; Kløpinde; Øjenpuder; Massagestolsdele og -tilbehør; Massagestole; Massagecremer, lotions og balsammer; Massageolie; Massagestenvarmere; Massagesten; Massageborde; Massageapparater
es: Salud y belleza > Cuidado personal > Masaje y relajación: Brumas y aerosoles de aromaterapia; Rascaespaldas; Almohadas para ojos; Piezas y accesorios para sillas de masaje; Sillones de masaje; Cremas, lociones y bálsamos de masaje; Aceites para masaje; Calentadores de piedras de masaje; Piedras de masaje; Mesas de masaje; Masajeadores
de: Gesundheit & Schönheit > Körperpflege > Massage & Entspannung: Aromatherapie-Sprays & -Nebel; Rückenkratzer; Augenkissen; Massagestuhl-Ersatzteile & -Zubehör; Massagestühle; Massagecremes, -lotionen & -balsame; Massageöle; Massagestein-Wärmer; Massagesteine; Massagetische; Massagegeräte
zh-CN: 保健/美容/卫生/护理 > 个人护理 > 按摩/放松: 芳香疗法喷雾; 痒痒挠; 眼枕; 按摩椅部件/配件; 按摩椅; 按摩霜、乳液和香膏; 按摩油; 按摩石加热器; 按摩石; 按摩床; 按摩器材
pl: Zdrowie i uroda > Higiena osobista > Masaż i relaks: Mgiełki i spraye aromaterapeutyczne; Drapaczki do pleców; Poduszki na oczy; Części i akcesoria do foteli masujących; Fotele do masażu; Kremy, balsamy i maści do masażu; Olejki do masażu; Podgrzewacze do kamieni do masażu; Kamienie do masażu; Stoły do masażu; Masażery